【裁判字號】    89,交易,130
【裁判日期】    891027
【裁判案由】    公共危險
【裁判全文】
臺灣花蓮地方法院刑事判決                        八十九年度交易字第一三０號
    公  訴  人  臺灣花蓮地方法院檢察署檢察官
    被      告  乙○○
右列被告因公共危險案件，經檢察官聲請簡易判決處刑（八十九年度偵字第二八三七
號），本院認有刑事訴訟法第四百五十一條之一第四項第三款所定之情形，認應適用
通常訴訟程序，判決如左：
    主  文
乙○○無罪。
    理  由
一、公訴意旨略以：被告乙○○於民國（下同）八十九年七月二十八日下午十三時許
    ，於飲酒後吐氣酒精濃度達每升零點三三毫克，已無法安全駕駛動力交通工具之
    際，仍駕駛車號ＪＤ─九０六八號自用小貨車，沿台九線花東公路由北往南方向
    行駛，行經該路二三０公里以南六百公尺處，與李幸武所駕駛之車號ＦＥ─六九
    九０號廂型車發生碰撞車禍，因認被告涉犯刑法第一百八十五條之三之公共危險
    罪嫌云云。
二、按犯罪事實應依證據認定之，無證據不得推定其犯罪事實。又不能證明被告犯罪
    ，應為無罪之諭知。刑事訴訟法第一百五十四條、第三百零一條第一項分別定有
    明文。公訴人認被告涉犯本件犯行，無非以被告之自白、被害人李幸武之證述及
    卷附之酒精濃度測定值表等為論據。訊之被告對於酒後駕車肇事之事實固坦承不
    諱，惟辯稱：伊是於車禍前一天晚上在家喝酒，車禍發生當天伊並沒有喝酒，伊
    當時要去壽豐驗收工作，當時伊的神智非常清楚，那時候要左轉，是不小心才發
    生車禍，並非酒醉不能駕車而駕車發生車禍等語。
    經查：
（一）、按服用毒品、麻醉藥品、酒類或其他相類之物，不能安全駕駛動力交通工具
        而駕駛者，處一年以下有期徒刑、拘役或三萬元以下罰金，乃刑法第一百八
        十五條之三所明定。即行為人須於服用毒品、麻醉藥品、酒類或其他相類之
        物後，達「不能安全駕駛」動力交通工具之程度而駕駛者，始該當該罪，是
        行為人縱有服用毒品、麻醉藥品、酒類或其他相類之物之情形，惟倘「尚未
        達」不能安全駕駛之程度，即與該罪之構成要件有間，自難以該罪相繩。至
        行為人是否達「不能安全駕駛」之程度，則應依證據認定之。
（二）、次按每個人對酒精承受之能力，常因體質、健康狀況、情諸等因素而有所不
        同，是所謂不能安全駕駛，並非以飲酒後吐氣酒精濃度每公升達零點五五毫
        克為唯一標準；更非單純以酒後駕車之人，凡發生交通事故者即率皆認其有
        「不能安全駕駛」之情形。蓋交通事故之肇事原因，行為人或無可歸責之事
        由，或雖有可歸責之事由，但該可歸責之事由，與行為人飲用酒類並無相當
        因果關係，故並非所有酒後駕車肇事之人，不問其個別具體情況，一律均可
        認其即犯有刑法第一百八十五條之三之公共危險罪。
（三）、本件被告於肇事後經酒精測試結果，其酒後吐氣酒精濃度為每公升零點三三
        毫克，有酒精測定值表附卷可參，惟此僅能證明被告確有酒後駕車之情形，
        依上所述，除有進一步補強證據外，尚難據此認定被告即達「不能安全駕駛
        」之程度。證人李幸武於警訊時略供稱「當時我駕駛車號ＦＥ─六九九０號
        自用小客車在台九線公路北上車道（由南往北方向行駛）外側車道，行駛在
        台九線二三０公里又六００公尺處與正在左轉之自小貨車發生交通事故，我
        當時的車速約七十公里左右」等語，而被告於警訊時亦供稱「我當時是走台
        九線公路南下車道行至二三０公里又六００公尺處，左轉要往壽豐鄉○○村
        ○區○○道路時，在左轉時就發生碰撞，造成雙方車輛受損，人並未受傷，
        我當時正要起步左轉，車速不快，約只有十至二十公里左右」等語，由上揭
        被告及證人李幸武之供述可知本件車禍發生之原因，實係李幸武駕車超速且
        未注意車前狀況，而被告左轉車並未讓直行車先行以致肇事，惟此原因是否
        即與被告飲酒有關，殊堪深疑。
（四）、證人即當日車禍發生後至現場處理之警員甲○○於本院審理時結證稱「本件
        車禍是我處理的，被告當時神智算很清醒，站的很穩，並未發現其他不良狀
        況，只有聞到一點酒味，製作警訊筆錄時被告也是神智清醒，但是他的酒測
        濃度是零點三三」等語（見本院八十九年十月十七日審判筆錄），足證被告
        於案發前晚之飲酒並未影響其精神狀態及意識，亦未減損其對汽車操控之能
        力而與常人無異，自難僅憑被告酒後吐氣酒精濃度達每公升零點三三毫克，
        遽認被告已達不能安全駕駛之程度。
（五）、綜上所述，本件既不能僅憑被告於酒後吐氣酒精濃度為每公升零點三三毫克
        ，遽認被告有不能安全駕駛之情形，又查無其他積極證據足以證明本件交通
        事故之發生與被告服用酒類具相當因果關係，進而據以認定被告已達不能安
        全駕駛之程度，則被告酒後駕車之行為誠屬不該且不當，惟既無證據證明被
        告有公訴人所指公共危險之犯行，自仍應為其無罪判決之諭知。
據上論斷，應依刑事訴訟法第四百五十二條、第三百零一條第一項，判決如主文。
本案經檢察官李子春到庭執行職務。
中      華      民      國    八十九    年      十      月    二十七    日
                              臺灣花蓮地方法院刑事庭
                                  法  官  林  國  泰
右正本證明與原本無異。
如對本判決不服，應於送達後十日內，向本院提出上訴狀。（應抄附繕本）
                                  法院書記官
中      華      民      國    八十九    年      十      月    三十一    日


司法院資訊處製作；財團法人民間司法改革基金會備份。
